【裁判字號】    91,交聲,342
【裁判日期】    920130
【裁判案由】    違反道路交通管理處罰條例聲明異議
【裁判全文】
臺灣桃園地方法院刑事交通事件裁定                九十一年度交聲字第三四二號
    受 處 分 人
    即 異 議 人  甲○○  男.
右列受處分人因違反道路交通管理處罰條例案件，對於交通部公路局新竹區監理所桃
園監理站九十一年七月二十二日桃監裁三字第裁五二－Ｚ00000000號所為之
處分（原處分：內政部警政署國道公路警察局公警局交字第Ｚ00000000號）
，聲明異議，本院裁定如左：
    主      文
異議駁回。
    理      由
一、原裁決機關以：受處分人即異議人於九十一年三月三十日中午十一時五十五分許
    ，駕駛車號ＦＺ－二○七一號自用小客車，行經國道一號中山高速公路北上四九
    點七公里處，因未保持安全距離，撞及車號ＢＣ－二○八一號自小客車，致車號
    ＦＺ－二○七一號車內乘客朱蜜受輕傷，有違反道路交通管理處罰條例第三十三
    條第一項之規定，而吊扣四議人之駕駛執照十二個月，自九十一年九月六日起一
    年內不得重新考領駕駛執照。異議人異議意旨則以：伊當時是第三輛車，原有保
    持安全距離，距前車約有六十公尺，本件車禍係因後面車輛由後撞擊，致伊所駕
    之車輛向前，導致其車內乘客受傷所致，非因伊違規造成云云。
二、按汽車行駛於高速公路，而不遵管制之規定者，處汽車駕駛人新臺幣三千元以上
    六千元以下罰鍰。汽車駕駛人有前項情形，因而致人受傷者，吊扣其駕駛執照一
    年，道路交通管理處罰條例第三十三條第一項、第二項前段分別訂有明文。又所
    謂安全距離，參酌道路交通安全規則第九十四條第一項規定，應係指自己車輛與
    他人車輛間隨時可以煞停之距離；此項安全距離或見諸明文，或為法理、經驗所
    當然，雖應參酌具體個案以為調整，惟本件既然已發生碰撞，則肇事雙方未能保
    持安全距離，實屬必然，僅責任之歸屬，尚不明確而已。
三、經查，依卷附之道路交通事故調查報告表之記載，本件連環車禍，係由黃麗玉駕
    駛車號ＢＣ－二○八一號自小客車，未保持安全距離追撞楊麗娥駕駛車號ＫＣ－
    二七三五號自小客車，異議人甲○○駕駛車號ＦＺ－二○七一號自用小客車又未
    保持安全距離，追撞前車（即車號ＢＣ－二○八一號自小客車），卓少平駕駛車
    號ＰＧ－四六四六號自小客車，亦未保持安全距離，再次追撞前車（即車號ＦＺ
    －二○七一號自用小客車），因而肇事，並致車號ＦＺ－二○七一號自用小客車
    內乘客朱蜜受有胸部挫傷之傷害等情，有國道公路警察局第一警察隊中壢、泰山
    分隊道路交通事故調查處理暨審核陳報單、內政部警政署國道公路警察局道路交
    通事故調查報告表、交通事故現場圖、道路交通事故肇因初步研判表、壢新醫院
    診斷證書各一份、證人黃麗玉、楊麗娥、卓少平、朱蜜、蔡火炮及異議人甲○○
    等人之調查筆錄各一份在卷可稽，參諸當時第一輛車駕駛楊麗娥於警訊時證稱：
    伊聽到後車尾被追撞三次聲，而第二輛車駕駛黃麗玉於警訊時證稱：（問：妳發
    生事故後，感覺被撞擊幾次？）兩次撞擊等情，堪認異議人辯稱件車禍係因後面
    車輛由後撞擊，致推撞伊所駕之車輛向前，導致其車內乘客受傷所致，非因伊違
    規造成云云，與證人楊麗娥、黃麗玉二人證述之情節不相符合（若如異議人所辯
    伊係被後車推撞屬實，則第二輛車之駕駛黃麗玉應只聽到一次撞擊聲），故尚難
    採信。
四、從而，本件異議人甲○○駕駛車號ＦＺ－二○七一號自用小客車，行經前開路段
    ，因前有黃麗玉駕駛車號ＢＣ－二○八一號自小客車，與楊麗娥駕駛車號ＫＣ－
    二七三五號自小客車發車禍，異議人又疏未保持兩車間安全間距，以致肇事發生
    擦撞，並致車內乘客朱蜜受有胸部挫傷之傷害等情，應可認定，異議人自屬已經
    違反管制規定。綜上，原處分機關因認異議人在高速公路上違反管制規定，因而
    肇事並致人受傷，而裁決處罰異議人吊扣駕駛執照十二個月，經核並無不合。本
    件異議為無理由，應予駁回。爰裁定如主文。
據上論斷，應依道路交通案件處理辦法第十九條，裁定如主文。
中      華      民      國    九十二    年      一      月    三十      日
                                臺灣桃園地方法院交通法庭
                                      法  官  游  紅  桃
右正本證明與原本無異。
如不服本裁定，應於送達後五日內，向本院提出抗告狀。
                                      書記官  王  元  宏
中      華      民      國    九十二    年      二      月      十      日


司法院資訊處製作；財團法人民間司法改革基金會備份。
